臺灣高等法院臺中分院刑事判決
110年度上訴字第1561號
上  訴  人  
即  被  告  戴文勇




選任辯護人  蕭博仁律師（法扶律師）
上列上訴人因違反毒品危害防制條例案件，不服臺灣彰化地方法
院109年度訴字第1046號中華民國110年5月31日第一審判決（起
訴案號：臺灣彰化地方檢察署109年度偵字第6843號），提起上
訴，本院判決如下：
    主  文
上訴駁回。
    犯罪事實
一、乙○○明知海洛因、甲基安非他命分別為毒品危害防制條例
　　第2條第2項第1、2款所列管之第一、二級毒品，不得非法持
　　有、販賣及轉讓，竟分別為下列犯行：
(一)基於販賣第一級毒品海洛因以營利之犯意，於如附表一編號
　　1所示之時間、地點，以如附表一編號1所示之方式，販賣第
　　一級毒品海洛因予如附表一編號1所示之對象。
(二)基於販賣第二級毒品甲基安非他命以營利之犯意，於如附表
　　一編號2、3所示之時間、地點，以如附表一編號2、3所示之
　　方式，販賣第二級毒品甲基安非他命予如附表一編號2、3所
　　示之對象。
(三)基於轉讓第一級毒品海洛因之犯意，於如附表一編號4所示
    之時間、地點，以如附表一編號4所示之方式，轉讓第一級
    毒品海洛因予如附表一編號4所示之對象。
二、嗣經警以乙○○涉嫌販賣毒品，對乙○○持用之門號0000000000
    號IPHONE行動電話1支，實施通訊監察，監錄有疑似乙○○與
    卓○○、黃○○等人為毒品交易買賣，及轉讓海洛因予卓○○之對
    話，乃持原審法院核發之搜索票，於民國109年6月16日下午
    1時30分許，前往乙○○位在彰化縣○○市○○路000巷0號5樓之6
    租屋處實施搜索，當場扣得如附表二所示之物（其中編號5
    至8所示之物與本案犯行無關），而循線查悉上情。
三、案經彰化縣警察局鹿港分局報告臺灣彰化地方檢察署檢察官
　　偵查起訴。
    理  由
壹、證據能力之說明：
一、按刑事訴訟法第159條之5第1項規定：「被告以外之人於審
    判外之陳述，雖不符前4條之規定，而經當事人於審判程序
    同意作為證據，法院審酌該言詞陳述或書面陳述作成時之情
    況，認為適當者，亦得為證據。」同條第2項規定：「當事
    人、代理人或辯護人於法院調查證據時，知有第159條第1項
    不得為證據之情形，而未於言詞辯論終結前聲明異議者，視
    為有前項之同意。」依其立法意旨，在於確認當事人對於傳
    聞證據有處分權，得放棄反對詰問權，同意或擬制同意傳聞
    證據可作為證據，屬於證據傳聞性之解除行為，如法院認為
    適當，不論該傳聞證據是否具備刑事訴訟法第159條之1至第
    159條之4所定情形，均容許作為證據，不以未具備該4條所
    定情形為前提（最高法院104年台上1879號判決意旨參照）
    。查本判決所引用下列各項以被告以外之人於審判外之陳述
    為證據方法之證據能力，業經本院於審判期日時予以提示並
    告以要旨，而檢察官、上訴人即被告（下稱被告）乙○○及辯
    護人於本院言詞辯論終結前均未聲明異議（見本院卷第75頁
    至第84頁）。本院審酌該等資料之製作、取得，尚無違法不
    當之情形，且均為證明犯罪事實存否所必要，認為以之作為
    證據應屬適當，揆諸上開規定，自均具證據能力。
二、又本判決所引用下列各項非供述證據，並無證據顯示係實施
    刑事訴訟程序之公務員違背法定程序所取得之證據，亦無顯
    有不可信之情況或不得作為證據之情形，故均具證據能力。
貳、認定犯罪事實所依憑之證據及理由：
一、上開犯罪事實，業據被告於偵查、原審及本院審理中坦承不
    諱（見偵卷第236頁至第238頁、原審卷第120頁至121頁、第
    190頁、第197頁至第198頁、本院卷第82頁），核與證人黃○
    ○、卓○○於警詢及偵查中之證述（見他卷第67頁至第77頁、
    第91頁至第94頁、第119頁、第97頁至第165頁、第173頁至
    第176頁）、證人即卓○○配偶江○○於警詢時之證述（見他卷
    第167頁至第170頁）情節相符，並有彰化縣警察局鹿港分局
    員警職務報告書（見他卷第7至14頁、偵卷第311頁至第315
    頁）、車輛詳細資料報表（見他卷第25頁）、被告郵局帳戶
    之開戶基本資料及歷史交易明細（見他卷第83頁至第85頁）
    、江○○郵局帳戶之開戶基本資料（見他卷第87頁）、指認犯
    罪嫌疑人紀錄表（見偵卷第111頁至第113頁、第127頁至第1
    29頁）、原審法院109年聲搜字第477號搜索票（見偵卷第11
    5頁）、彰化縣警察局鹿港分局搜索扣押筆錄及扣押物品目
    錄表（見偵卷第116頁至第121頁）、查獲現場及扣案物照片
    （見偵卷第151頁至第157頁）、原審法院核發之通訊監察書
    （見偵卷第165頁至第172頁）、通訊監察譯文（見偵卷第17
    7頁至第187頁，內容詳附表三）等在卷可稽，是被告此部分
    之任意性自白，與事實相符，應堪採信。
二、按販賣毒品之所謂販賣行為，係行為人基於營利之目的，而
    販入或賣出毒品而言。販賣毒品者，其主觀上須有營利之意
    圖，且客觀上有販賣之行為，即足構成，至於實際上是否已
    經獲利，則非所問。即於有償讓與他人之初，係基於營利之
    意思，並著手實施，而因故無法高於購入之原價出售，最後
    不得不以原價或低於原價讓與他人時，仍屬販賣行為。必也
    始終無營利之意思，縱以原價或低於原價有償讓與他人，方
    難謂為販賣行為，而僅得以轉讓罪論處（最高法院93年度台
     上字第1651號刑事判決意旨參照）。衡以近年來毒品之濫
    用，危害國民健康與社會安定日益嚴重，治安機關對於販賣
    或施用毒品之犯罪行為，無不嚴加查緝，各傳播媒體對於政
    府大力掃毒之決心亦再三報導，已使毒品不易取得且物稀價
    昂，苟行為人於有償交付毒品之交易過程中無利可圖，縱屬
    至愚，亦無甘冒被取締移送法辦判處重刑之危險而平白從事
    上開毒品交易之理。是其販入之價格必較其出售之價格為低
    ，而有從中賺取買賣價差或量差牟利之意圖及事實，應屬合
    理認定。又販賣毒品係違法行為，非可公然為之，而毒品亦
    無公定價格，係可任意分裝增減分量及純度，且每次買賣之
    價格、數量，亦隨時依雙方之關係深淺、資力、需求量、對
    行情之認知、來源是否充裕、查緝是否嚴緊、購買者被查獲
    時供述購買對象之可能風險之評估等因素，而異其標準，機
    動調整，非可一概論之。從而販賣之利得，除非經行為人詳
    細供出所販賣之毒品之進價及售價，且數量俱臻明確外，實
    難察得其交易實情，然販賣者從價差或量差中牟利，方式雖
    異，惟其販賣行為在意圖營利則屬同一。從而，舉凡「有償
    交易」，除足以反證其確係另基於某種非圖利本意之關係外
    ，通常尚難因無法查悉其精確之販入價格，作為是否高價賣
    出之比較，諉以無營利之意思而阻卻販賣犯行之追訴。本案
    被告前揭犯罪事實欄一、㈠㈡所示交付毒品犯行，係屬約定取
    得價款之有償行為，倘非有利可圖，自無平白甘冒觸犯重罪
    之風險交付毒品之理。況被告於偵查、原審及本院審理時對
    於上開意圖營利之販賣毒品犯行，均已坦認在卷，且表示販
    賣毒品是先拿一點起來施用，再用原價賣出等語（見偵卷第
    33頁），足認被告就犯罪事實欄一、㈠㈡所示犯行，主觀上確
    具有營利之意圖甚明。　　
三、綜上所述，本件事證已臻明確，被告犯行洵堪認定，自應依
    法論科。　　　　
參、論罪及刑之減輕事由：
一、新舊法比較：
(一)按行為後法律有變更者，適用行為時之法律。但行為後之法
    律有利於行為人者，適用最有利於行為人之法律，刑法第2
    條第1項定有明文。被告為本案犯行後，毒品危害防制條例
    第4條第1、2項、第17條第2項之規定業於109年1月15日修正
    公布，並自109年7月15日生效施行，修正內容如下：
　⒈修正前毒品危害防制條例第4條第1項之法定刑由原定之「處
    死刑或無期徒刑；處無期徒刑者，得併科新臺幣2千萬元以
    下罰金」，修正為「處死刑或無期徒刑；處無期徒刑者，得
    併科新臺幣3千萬元以下罰金」。
　⒉修正前毒品危害防制條例第4條第2項之法定刑由原定之「處
    無期徒刑或7年以上有期徒刑，得併科新臺幣1千萬元以下罰
    金」，修正為「處無期徒刑或10年以上有期徒刑，得併科新
    臺幣1千5百萬元以下罰金」。
　⒊修正前毒品危害防制條例第17條第2項原規定：「犯第4條至
    第8條之罪於偵查及審判中均自白者，減輕其刑」，修正後
    該條項則規定：「犯第4條至第8條之罪於偵查及歷次審判中
    均自白者，減輕其刑」。
(二)經比較新舊法結果，自均以修正前之規定對被告較有利，依
    刑法第2條第1項前段規定，應適用被告行為時之法律，即修
    正前毒品危害防制條例第4條第1、2項、第17條第2項之規定
    論處。　　　　　
二、附表一編號1部分：
(一)按海洛因為毒品危害防制條例第2條第2項第1款所定之第一
    級毒品，不得非法持有、販賣。
(二)核被告就如附表一編號1所為，係犯修正前毒品危害防制條
    例第4條第1項之販賣第一級毒品罪。被告因販賣而持有海洛
    因之低度行為，為販賣第一級毒品之高度行為所吸收，不另
    論罪。　　　　　　　　
三、附表一編號2、3部分：
(一)按甲基安非他命為毒品危害防制條例第2條第2項第2款所定
    之第二級毒品，不得非法持有、販賣。
(二)核被告就如附表一編號2、3所為，均係犯修正前毒品危害防
    制條例第4條第2項之販賣第二級毒品罪。被告因販賣而持有
    甲基安非他命之低度行為，為販賣第二級毒品之高度行為所
    吸收，不另論罪。　　　　　　
四、附表一編號4部分：
(一)按海洛因為毒品危害防制條例第2條第2項第1款所定之第一
    級毒品，不得非法持有、轉讓。
(二)核被告所為附表一編號4所示犯行，係犯毒品危害防制條例
    第8條第1項之轉讓第一級毒品罪（無證據顯示被告轉讓之海
    洛因數量達淨重5公克以上，故毋庸依毒品危害防制條例第8
    條第6項之規定加重其刑）。被告因轉讓而持有海洛因之低
    度行為，為轉讓第一級毒品之高度行為所吸收，不另論罪。
五、數罪併罰：
　　被告所為附表一編號1至4所示各犯行，犯意各別，行為互殊
    ，應予分論併罰。
六、刑之減輕：
(一)修正前毒品危害防制條例第17條第2項減輕其刑：　　　　
    按修正前毒品危害防制條例第17條第2項規定：「犯第4條至
    第8條之罪於偵查及審判中均自白者，減輕其刑。」係指偵
    查及審判中均有自白犯罪而言，故僅須被告於偵、審中均曾
    經自白，即得認有該條項之適用，不以始終承認為必要。所
    稱偵查中之自白，包含向有偵查犯罪職權之司法警察（官）
    自白，以及偵查中檢察官向法院聲請羈押，於法官訊問時所
    為之自白。又自白乃對自己之犯罪事實全部或主要部分為肯
    定供述之謂，且非以其係有罪之肯定為必要，縱時日、處所
    、行為態樣等非構成犯罪事實之要素略有不符，或另有阻卻
    違法、阻卻責任事由存在之主張，亦不影響其為自白。查被
    告就附表一編號1至4所示犯行，曾經於偵查、原審及本院審
    理中自白在卷，業如前述。依前揭說明，被告本案各該犯行
    ，均應依修正前毒品危害防制條例第17條第2項規定，減輕
    其刑。
(二)刑法第59條酌減其刑：
　⒈就如附表一編號1部分：
　　按刑之量定，為求個案裁判之妥當性，法律固賦予法院裁量
    權，但此項裁量權之行使，除應依刑法第57條規定，審酌行
    為人及其行為等一切情狀，為整體之評價，並應顧及比例原
    則與平等原則，使罪刑均衡，輕重得宜，以契合社會之法律
    感情。又刑法第59條規定犯罪之情狀可憫恕者，得酌量減輕
    其刑，其所謂「犯罪之情狀」，與同法第57條規定科刑時應
    審酌之一切情狀，並非有截然不同之領域，於裁判上酌減其
    刑時，應就犯罪一切情狀（包括第57條所列舉之10款事項）
    ，予以全盤考量，審酌其犯罪有無可憫恕之事由（即有無特
    殊之原因與環境，在客觀上足以引起一般同情，以及宣告法
    定低度刑，是否猶嫌過重等等），以為判斷（最高法院95年
    度台上字第6157號判決意旨參照）。本院審酌被告販賣第一
    級毒品罪之法定刑為「死刑或無期徒刑；處無期徒刑者，得
    併科新臺幣2千萬元以下罰金」，然同為販賣第一級毒品之
    人，其原因動機不一，犯罪情節未必盡相同，或有大盤毒梟
    者，亦有中、小盤之分，甚或僅止於吸毒者友儕間為求互通
    有無之有償轉讓者亦有之，其販賣行為所造成危害社會之程
    度自屬有異，法律科處此類犯罪，所設之法定最低本刑卻同
    為「死刑或無期徒刑；處無期徒刑者，得併科新臺幣2千萬
    元以下罰金」，不可謂不重，自非不可依客觀之犯行與主觀
    之惡性二者加以考量其情狀是否有可憫恕之處，適用刑法第
    59條之規定酌量減輕其刑，期使個案裁判之量刑能斟酌至當
    ，符合比例原則。查被告於本案附表一編號1所示販賣第一
    級毒品海洛因犯行，販賣次數僅有1次，被告本身亦未藏有
    鉅量之毒品，與大宗走私或利用幫派組織結構販賣者相較，
    對社會之危害稍低，被告或係能力不足供己用毒開銷，而在
    吸毒者間彼此互通有無，並賺取其中些微差價，對社會造成
    之危害尚無從與販賣毒品之大盤、中盤相提並論，倘一律論
    處毒品危害防制條例第4條第1項之罪之法定本刑，不免過苛
    ，縱依毒品危害防制條例第17條第2項減輕其刑，然最輕本
    刑仍為15年之有期徒刑，就被告犯行之情狀及獲利等情，有
    情輕法重失衡之處，本院認就被告所為附表一編號1所示販
    賣第一級毒品犯行之犯罪情狀，量處最低之15年有期徒刑，
    在客觀上足以引起一般人之同情，情節尚堪憫恕，爰依刑法
    第59條規定，酌量減輕其刑，並遞減之。
　⒉就如附表一編號2、3部分：　
　　復按刑法第59條所規定之酌量減輕其刑，係裁判上之減輕，
    必以犯罪之情狀顯可憫恕，認為科以最低度刑仍嫌過重者，
    始有其適用。如別有法定減輕之事由者，應優先適用法定減
    輕事由減輕其刑後，猶嫌過重時，方得為之。查毒品戕害人
    之身心健康，嚴重影響社會治安，係眾所皆知之事，故政府
    立法嚴禁販賣毒品，並以高度刑罰遏止毒品氾濫之現象，被
    告為在施用第二級毒品者間賺取些微差價，竟無視法律規定
    而為本案附表一編號2、3所示犯行，此等犯罪情狀，尚難認
    有何客觀上足以引起一般人之同情，是本院綜合各情，認被
    告所為之本案附表一編號2、3所示販賣第二級毒品犯行，經
    依毒品危害防制條例第17條第2項減輕其刑後，已無情輕法
    重之情形，亦無顯可憫恕之情狀，爰不依刑法第59條規定酌
    減其刑。
(三)再按毒品危害防制條例第17條第1項規定：「犯第4條至第8
    條、第10條或第11條之罪，供出毒品來源，因而查獲其他正
    犯或共犯者，減輕或免除其刑。」所謂「供出毒品來源，因
    而查獲」，係指犯罪行為人供出毒品來源之對向性正犯，或
    與其具有共同正犯、共犯（教唆犯、幫助犯）關係之毒品由
    來之人的相關資料，諸如其前手或共同正犯、共犯之姓名、
    年籍、住居所或其他足資辨別之特徵等項，使調查或偵查犯
    罪之公務員得據以對之發動調查或偵查程序，並因此而確實
    查獲其人、其犯行者，始足該當。雖不以在偵查中供出為限
    ，即審判中始供出者亦無不可，但犯罪行為人所自白或指認
    為毒品由來之人，如僅有綽號而難以確定其特徵，或已死亡
    或通緝等在客觀上實已無從使調查或偵查機關人員為有效地
    調查或偵查作為，或並未因此而確實查獲被指認人之犯行者
    ，均與上開之規定不符。查本案承辦員警未因被告之供述，
    查獲其所稱之毒品上游「莊○○」（綽號「阿隆」）等情，有
    彰化縣警察局鹿港分局員警職務報告書（見原審卷第49頁）
    在卷可憑，自不能認被告符合上揭「供出毒品來源，因而查
    獲」之要件。
七、沒收之說明：　　　　
(一)依被告於原審審理中之供述（見原審卷第196頁至第198頁）
    ，可知被告係以扣案如附表二編號1所示之行動電話，與附
    表一編號1、2、4所示之購毒者或轉讓毒品對象聯絡，當屬
    供被告犯本案附表一編號1、2、4各罪所用之物，自應依毒
    品危害防制條例第19條第1項規定，於被告所為上述各犯行
    之罪刑項下，宣告沒收之。至扣案如附表二編號2至4所示之
    物，亦為被告所有，供其分裝所賣毒品之用，業據被告於原
    審審理中供承明確（見原審卷第196頁），均屬供被告犯本
    案附表一編號1至3各罪所用之物，應依毒品危害防制條例第
    19條第1項規定，於被告所為上開各犯行之罪刑項下，宣告
    沒收之。　　
(二)被告為附表一編號1至3各次販賣毒品犯行之犯罪所得，雖均
    未扣案，仍應依刑法第38條之1第1項前段規定，於被告各該
    犯行之罪刑項下，宣告沒收之，又於上開犯罪所得全部或一
    部不能沒收或不宜執行沒收時，依刑法第38條之1第3項之規
    定，追徵其價額。
(三)至扣案如附表二編號5所示之毒品、編號6至8所示之毒品施
    用工具，被告於原審審理中供稱係其所有，但均為自己施用
    毒品所用，與本案犯行無關（見原審卷第196頁），本院審
    酌卷內確無明確證據，足認上開物品與本案各該犯行有何關
    連，是扣案如附表二編號5至8所示之物，均不予宣告沒收。
肆、駁回上訴維持原判決之理由：
一、原審認被告罪證明確，適用毒品危害防制條例第4條第1項、
    第2項、第8條第1項、第17條第2項（修正前）、第19條第1
    項，刑法第2條第1項前段、第11條、第59條、第51條第5款
    、第38條之1第1項、第3項等規定，以行為人之責任為基礎
    ，審酌被告明知海洛因、甲基安非他命為毒品危害防制條例
    所列之毒品，為圖降低自身施用毒品之成本，竟鋌而走險為
    本案前揭各次犯行，其行為除危害國民身體健康及社會風氣
    外，並助長毒品流通，易導致社會危險，又毒品常使施用者
    經濟、生活地位發生實質改變，易造成家庭破裂，其仍不思
    販賣、轉讓毒品對象可能面臨之困境，實應嚴懲；惟考量被
    告於犯罪後坦承犯行，犯後態度尚佳，另斟酌被告販毒之動
    機僅為賺取少量利益，販賣、轉讓毒品對象僅有2人，且均
    為有一定交情之友人，及其販賣、轉讓毒品之種類、數量，
    販賣毒品所獲取之利益等情，兼衡被告離婚、有1個未成年
    小孩由前妻照顧、曾在六輕工作、月收入新臺幣5萬元左右
    之生活狀況，國中肄業之智識程度等一切情狀，量處被告如
    附表一編號1至4主文欄所示之各刑，並定其應執行之刑為8
    年4月，且敘明本案沒收與不諭知沒收部分。原審顯已詳細
    說明其所憑之依據及理由，核其認事用法均無違誤，量刑亦
    屬妥適，應予維持。
二、被告及辯護人上訴意旨略以：被告犯後坦承犯行，態度良好
    ，其販買之對象僅有二名，屬同儕互通有無，與中大盤毒梟
    之惡性有別，又被告尚有年老力衰父親需要扶養，被告本身
    罹有腰椎第4節陳舊性壓迫性骨折，亦需定期回診追蹤，可
    知被告犯行顯有可憫之處，且被告有另案經法院判刑確定，
    倘本案對被告科處重刑，各罪定執行刑後對被告而言，將有
    過長之刑期，不利其累進處遇之計算，請就如附表一編號2
    、3所示犯行，依刑法第59條對被告酌減其刑，並對被告從
    輕量刑等語。
三、按刑事審判旨在實現刑罰權之分配的正義，故法院對有罪被
    告之科刑，應符合罪刑相當之原則，使輕重得宜，罰當其罪
    ，以契合社會之法律感情，此所以刑法第57條明定科刑時應
    審酌一切情狀，尤應注意該條所列10款事項以為科刑輕重之
    標準，俾使法院就個案之量刑，能斟酌至當。而量刑輕重係
    屬事實審法院得依職權自由裁量之事項，苟已斟酌刑法第57
    條各款所列情狀而未逾越法定刑度，不得遽指為違法（最高
    法院72年度台上字第6696號判例要旨參照）。本件被告所犯
    如附表一編號2、3所示犯行，並不符合刑法第59條減輕其刑
    之情形，業經本院論述如前，是被告與辯護人此部分上訴意
    旨，難認有據；又原判決理由已具體斟酌注意適用刑法第57
    條之規定，就量刑刑度詳為審酌，未逾越法定刑度，復未濫
    用自由裁量之權限，且無輕重失衡之情形，至被告以其尚有
    另案經判決確定，若本案對被告科處重刑，將來合併定執行
    刑將不利其累進處遇云云，然此並非定應執行刑時所應審究
    之事項，是被告及辯護人上訴主張原判決量刑過重，係對原
    判決量刑職權之適法行使任意指摘，尚屬無據。綜上，被告
    與辯護人之上訴均核無理由，應予駁回。
據上論斷，應依刑事訴訟法第368條，判決如主文。
本案經檢察官何昇昀提起公訴，檢察官甲○○到庭執行職務。
中　　華　　民　　國　　110 　年　　10　　月　　26　　日
            刑事第六庭　  審判長法　官　唐  光  義
                                法　官　鍾  貴  堯
                                法　官　劉  柏  駿
以上正本證明與原本無異。
如不服本判決應於收受送達後二十日內向本院提出上訴書狀，其
未敘述上訴之理由者並得於提起上訴後二十日內向本院補提理由
書（均須按他造當事人之人數附繕本）「切勿逕送上級法院」。
因疫情而遲誤不變期間，得向法院聲請回復原狀。

                                書記官  林  巧  玲

中　　華　　民　　國　　110 　年　　10　　月　　26　　日
附錄本案論罪科刑法條：
毒品危害防制條例第4條（修正前）
製造、運輸、販賣第一級毒品者，處死刑或無期徒刑；處無期徒
刑者，得併科新臺幣2千萬元以下罰金。
製造、運輸、販賣第二級毒品者，處無期徒刑或7年以上有期徒
刑，得併科新臺幣1千萬元以下罰金。
製造、運輸、販賣第三級毒品者，處7年以上有期徒刑，得併科
新臺幣7百萬元以下罰金。
製造、運輸、販賣第四級毒品者，處5年以上12年以下有期徒刑
，得併科新臺幣3百萬元以下罰金。
製造、運輸、販賣專供製造或施用毒品之器具者，處1年以上7年
以下有期徒刑，得併科新臺幣1百萬元以下罰金。
前五項之未遂犯罰之。
【附表一】本案各該犯行
編號 行為對象 行為時間 行為地點 行為方式 販毒所得 主文 1 （起訴書犯罪事實㈠）  卓○○ 109年3月29日下午4時32分後之某時。 雲林縣○○鄉○○路000巷0○00號卓○○居所。 卓○○以持用之門號0000000000號行動電話與乙○○持用之門號0000000000號行動電話聯繫後，相約在左列時地，由乙○○販賣右列價額之海洛因予卓○○。 新臺幣（下同）10,500元，卓○○先請不知情之配偶江○○以其郵局帳戶匯款10,000元至乙○○之郵局帳戶，其餘500元見面時交付。 乙○○犯販賣第一級毒品罪，處有期徒刑柒年拾月；扣案如附表二編號1至4所示之物均沒收；未扣案之販賣第一級毒品所得新臺幣壹萬零伍佰元沒收，於全部或一部不能沒收或不宜執行沒收時，追徵其價額。 2 （起訴書犯罪事實㈡）  黃○○ 109年3月15日晚間7時許。 彰化縣○○鄉○○路000號之乙○○住處。 乙○○以持用之門號0000000000號行動電話與黃○○持用之門號0000000000號行動電話聯繫後，相約在左列時地，由乙○○販賣右列價額之甲基安非他命予黃○○。 1,000元 乙○○犯販賣第二級毒品罪，處有期徒刑參年柒月；扣案如附表二編號1至4所示之物均沒收；未扣案之販賣第二級毒品所得新臺幣壹仟元沒收，於全部或一部不能沒收或不宜執行沒收時，追徵其價額。 3 （起訴書犯罪事實㈢）  黃○○ 109年4月26日晚間某時。 彰化縣○○鄉○○路000號之乙○○住處。 黃○○直接前往左列地點，由乙○○於左列時間販賣右列價額之甲基安非他命予黃○○。 1,000元 乙○○犯販賣第二級毒品罪，處有期徒刑參年柒月；扣案如附表二編號2至4所示之物均沒收；未扣案之販賣第二級毒品所得新臺幣壹仟元沒收，於全部或一部不能沒收或不宜執行沒收時，追徵其價額。 4 （起訴書犯罪事實㈣）  卓○○ 109年2月24日晚間11時26分後之某時。 雲林縣○○鄉○○路000巷0○00號卓○○居所。 乙○○以持用之門號0000000000號行動電話與卓○○持用之門號0000000000號行動電話聯繫後，相約在左列時地，由乙○○轉讓摻有海洛因（淨重未達5公克）之香菸予卓○○施用。    無 乙○○犯轉讓第一級毒品罪，處有期徒刑捌月；扣案如附表二編號1所示之物沒收。 


【附表二】本案之扣案物
編號 扣案物名稱 1 IPhone行動電話1具（含內附0000000000號SIM卡1張） 2 電子磅秤1台 3 鏟管3支 4 分裝袋1包 5 第一級毒品海洛因1包（驗餘淨重0.0615公克） 6 注射針筒2支 7 安非他命吸食器1組 8 玻璃球3支 
【附表三】通訊監察譯文內容
  時間 通話對像(A) 出入 通話對像(B)         內容摘要     備註 109/3/29 14:39:47 0000000000 乙○○ 入 0000000000 卓○○ B：睡醒了嗎？ A：嗯 B：到底怎樣？ A：蛤？ B：現在是安納？ A：什麼安納？ B：有沒有要走？ A：我不是跟你說我有找到  了。 B：我災阿，你就聯絡不到  人有用逆。 A：電話掉在別人車上哪有辦法。 B：雞掰勒！現在呢？ A：什麼現在怎樣？錢阿、有錢才有東西咩！ B：多少？ A：21。 B：21? A：嗯。 B：空間呢？ A：那就不用問，如果沒空間我拿做什麼？就是一定有到那裡的。 B：我不就要過去你那邊？ A：我現在在員林餒！ B：靠北。 A：我現在在員林阿。 B：你有拿到了嗎？ A：我就沒有錢我哪有可能拿東西，就沒有錢哪有可能去拿東西，我是說我有找到東西了。 B：21...105？ A：什麼105我聽嘸。 B：半。 A：21半，你說半個這樣喔？ B：對阿。 A：差不多，嘿阿。 B：也是要先走，不然你拿那麼多個做什麼。 A：嗯。 B：對阿，半個的先走。 A：嗯。 B：沒有從頭來要怎麼辦，有可能一次要進那些嗎？ A：嗯。 B：我不是跟你說線斷完了。 A：對阿，看你阿，看你那邊，你如果要再拿，不要就不要拿。 B：半個先走。 A：嗯。 B：現有的先運作。 A：嗯。 B：你什麼時候要回來？ A：我隨時都可以回去。 B：我不可能又跑去員林。 A：不可能嘿阿。 B：對阿。 A：現在有先要拿嗎？ B：就半個阿。 A：嗯，那我馬上打給你，打給其中1的。 B：好阿。 原判決附表一編號1 109/3/29 14:45:27 0000000000 乙○○ 出 0000000000 卓○○ B：喂。 A：喂、有了！ B：好阿。 A：他跟我說12餒！ B：怎麼又變12了？ A：半個阿，他就這樣說阿。 B：怎麼又變12啦？ A：1個21，1半他又沒直走。 B：你覺得呢？ A：我覺得可以阿，因為在9那裡，那天我有試過了，如果不可以我還給他，我就不要給你，沒差阿，等一下我跟他拿，如果不行就不要跟他拿。 B：角度的部份... A：一定有到2以上的。 B：好啦，你要回來嗎？ A：他現在人在我附近而己。 B：那要安納？ A：看你阿，看你要用匯的過來，還是我去找你又跑回來也樣，看你安納。 B：我用匯的你多久可以讓我那個？ A：我錢拿到就回去了，我回去家裡，從我這裡到他那裡大約10分鐘左右嘛，我1個小時就回到家了。 B：你意思要叫我用匯的嗎？ A：我才不用跑回去又跑過來。 B：你身上有2千嗎？ A：我連1千也沒有，剩下4百5。 B：不是啦，我現在為了那2千塊我要跑來跑去。 A：為什麼要跑來跑去？我聽不懂意思。 B：我帳戶不到那邊。 A：我身上連錢都沒有。 B：還是說可以先欠著，再拿還他。 A：應該是可以吧！我先問他看看。 B：不然我在那裡跑來跑去。 A：我災啦，應該是可以，不然我先拿1萬給他也沒差，先欠著或者拿不夠也沒差，少一點也沒差。 B：先1給他，你來我再拿給你。 A：嗯，都可以阿。 B：不然我為了2千要跑來跑去，要用半小時。 A：我災啦！我才說好阿，我先拿給他，他如果要我就是等一下再匯給他，他如果不要，沒關係少一點起來而己，你聽懂意思嗎？ B：好阿。 A：我去也是會看，如果不行我也不會跟他拿，跟那天用的不一樣我也是不會跟他拿。 B：那我轉給你嚕！ B：我要轉去哪裡給你？ A：一樣那個。 B：等一下，我看一下，上次我老婆轉的那個喔？ A：0000000那個。 B：0000000喔？ A：0000000。 B：等一下我看一下LINE，我等一下打給你。  109/3/29 14：51：37 0000000000 乙○○ 入 0000000000 卓○○ B：喂。 A：嘿。 B：000000嘛。 A：嘿。 B：0000000嘛？ A：等一下，我看一下，0000000，0000000。 B：對喔，那我那個了。 A：0000000、0000000對。 B：我轉這個給你，到時你過來拿給我就好了。 A：過去家裡？ B：你一樣一趟路，過去那裡...順路嗎？ A：我在員林餒！過去家裡也是可以? B：你再跑一趟，我再拿錢給你。 A：好。 B：他如果不要，我另外再拿2千給你? A：好阿。 B：你過去的角度再看看是不是跟你。 A：我知道，如果不行我就不拿。 B：對阿，不要勉強，因為我這邊路有再鋪了。 B：我現在先轉錢給你。 A：你要出門出去嗎？ B：誰？ A：你阿？ B：我要按手機的。 A：好阿，我現在先過去。 B：馬上轉，轉好馬上跟你 　 說。   A：好、先去路邊。 B：你再跑一趟。 A：好。 B：我這邊的路開始在舖了。  109/3/29 15：11：07 0000000000 乙○○ 入 0000000000 卓○○ A：喂。 B：錢進去了。 A：我現在要過去領。 B：你再跑一趟，來我這裡。 A：好我再打給你。 B：好。  109/3/29 16：32：29 0000000000 乙○○ 入 0000000000 卓○○ A：喂。 B：舒適嗎？ A：在路上了。 B：好、注意安全！ A：好。  109/3/15 17:40:49 0000000000 乙○○ 出 0000000000 黃○○ B：喂，你不是打給我？ A：你在哪裡？ B：我公司阿。 A：今天有上班嗎？ B：有阿。 A：林娘我什麼時候打給你現在才回。 B：昨天也一樣阿，這幾天都上班。 A：好啦、上班就好。 B：蛤？ A：在上班就好啦、不然要怎樣！ B：都沒有什麼事要跟我講喔？ A：要說什麼，哪有什麼好說。 B：好啦。 A：要說什麼，啵啵啵啵啵。 B：有嗎？ A：阿就啵啵啵啵，要再叫我說什麼啦？ B：了解，晚上去找你喔？A：就不要叫我怎麼說。 B：了解、收到。 A：好。 原判決附表一編號2 109/2/25 21:37:42 0000000000 乙○○ 入 0000000000 卓○○ A：喂。 B：嘿、怎麼了？ A：可能要等喔！ B：安納？ A：嗯、今天如果有可能要很晚了。 B：那我就跟他講說老闆今天不在。 A：如果明天最好，不然就要晚一點，不然你跟他說如果有也要很晚，他如果要等就等看看，不然就明天這樣。 B：明天確定嗎？ A：明天一定有的，今天算不一定，晚上是怕太晚了。 B：那就直接跟他講老闆不在就好了。 A：因為他現在在幫我聯絡了，「昨天拿給你的」有嘸。 B：嗯。 A：昨天帶去的算是...他有，重點是在縮。 B：我災。 A：重點就是一天都不找人出來。 B：我災、我了解。 A：一天最多出5個人左右。B：5個喔？ A：嘿阿。 B：OK、我知道。 A：如果等一下有，要到幾點左右。 B：因為今天是個未知數。 A：一定有的，這是一定有的。 B：幾點不知道阿。 A：那個人在哪裡還不知道，是一定有的，人在哪裡不知道，1小時會到還是2、3小時會到不知道，我是怕你如果跟他說明天，但是我們等一下馬上聯絡上，我們馬上決定聯絡到又打來說有的時候又靠北，我是怕這樣。 B：那沒關係我把這2個情形說給他聽。 A：嘿阿，你說給他聽看他安納。 B：嘿阿，我把這2個情形說給他，反正最壞的打算就是明天。 A：明天是絕對一定有的。B：好、OK。 原判決附表一編號4